# 请教陈版，非金融机构的提现手续费是否可以作为其他业务成本？

提问人：Leoliu98 时间：2022-08-25 10:58:45
@chenyiwei 陈版您好，请问非金融机构的手续提现费是否能作为其他业务成本。A企业为一电商企业，运营一个充电平台，加盟运营商可将自有充电桩接入平台，用户使用B加盟运营商充电桩为电动车充电，用户微信支付宝支付的充电款先进入A公司的微信支付宝商户号，然后从微信支付宝商户号提现至平台的监管户，提现手续费为2‰先由A公司承担，后续A公司将该部分充电款转给B运营商时将扣取6‰的手续费弥补之前的微信支付宝提现手续费。请问陈版，是否可将2‰作为其他业务成本，6‰作为其他业务收入？

回答人：chenyiwei
我理解可以。在该平台本身应采用净额法确认收入和成本的前提下，此类提现是其经营模式的内在组成部分，故相关手续费是必要的履约成本，可作为合同履约成本计入营业成本。

提问人：Leoliu98 时间：2022-08-26 09:22:18
有个疑问还要请教一下陈版，A公司没有金融牌照，为非金融机构，只是一般的商业公司，那这个提现手续费也可以参照金融机构计入其他业务成本吗？

回答人：chenyiwei
应可以。